臺灣新北地方法院板橋簡易庭小額民事判決
111年度板小字第2275號
原      告  潘姿妤  


法定代理人  潘則忠  
            滕蓉    
被      告  吳明治  
上列當事人間請求侵權行為損害賠償（交通）事件，經本院於民
國111年11月14日言詞辯論終結，判決如下：
    主      文
被告應給付原告新臺幣貳萬肆仟伍佰壹拾肆元，及自民國一百一
十一年五月二十日起至清償日止，按週年利率百分之五計算之利
息。
原告其餘之訴駁回。
訴訟費用新臺幣壹仟元由被告負擔新臺幣柒佰壹拾伍元，餘由原
告負擔。
本判決原告勝訴部分得假執行。
    事實及理由
一、原告主張：被告於民國111年3月13日6時14分，駕駛車牌號
    碼000-0000號自用小客車（下稱系爭小客車），行經新北市
    ○○區○○街000號前倒車時，過失未注意其他車輛，致碰撞原
    告所有停放該處之車牌號碼000-0000號普通重型機車（下稱
    系爭車輛）（下稱系爭事故），致系爭車輛被毀損，為此支
    出修復費用新臺幣（下同）34,300元（烤漆3,000元、零件3
    1,300元）及裁判費1,000元，爰本於侵權行為之法律關係，
    依民法第184條第1項前段、第2項、第191條之2規定，請求
    被告賠償等語。並聲明：被告應給付原告34,300元，及自起
    訴狀繕本送達翌日起至清償日止，按週年利率5％計算之利息
    。
二、被告則以：原告請求修復費用不合理等語資為抗辯。並聲明
    ：原告之訴駁回。
三、經查，被告於111年3月13日6時14分，駕駛系爭小客車，行
    經新北市○○區○○街000號前倒車時，過失未注意其他車輛，
    致與原告所有停放該處之系爭車輛發生碰撞之系爭事故，致
    系爭車輛被毀損等事實，有道路交通事故現場圖、道路交通
    事故調查紀錄表、道路交通事故照片、行車執照（見本院卷
    第15頁、第41頁至第51頁）及監視器錄影可稽，且為被告所
    不爭執（見本院卷第151頁、第152頁），堪信為真實。
四、本院之判斷：
  ㈠按因故意或過失，不法侵害他人之權利者，負損害賠償責任
    。汽車、機車或其他非依軌道行駛之動力車輛，在使用中加
    損害於他人者，駕駛人應賠償因此所生之損害。不法毀損他
    人之物者，被害人得請求賠償其物因毀損所減少之價額，民
    法第184條第1項前段、第191條之2前段、第196條分別定有
    明文。被告既經認定倒車時過失未注其他車輛，致碰撞系爭
    車輛，肇致系爭事故發生，而不法毀損系爭車輛，自應依上
    規定負侵權行為損害賠償責任。
  ㈡按物被毀損時，被害人除得依民法第196條請求賠償外，並不
    排除民法第213條至第215條之適用。依民法第196條請求賠
    償物被毀損所減少之價額，得以修復費用為估定之標準，但
    以必要者為限。原告所有之系爭車輛因被告之過失侵權行為
    被毀損，原告主張修復費用新臺幣（下同）34,300元（烤漆
    3,000元、零件31,300元），有估價單可憑（見本院卷第89
    頁），稽之該估價單所示修復項目，與系爭車輛撞擊部位相
    符，應屬必要修復費用，被告空言爭執，殊非可取。而依營
    利事業所得稅結算申報查核準則第95條第6項規定「固定資
    產提列折舊採用平均法、定率遞減法或年數合計法者，以一
    年為計算單位；其使用期間未滿一年者，按實際使用之月數
    相當於全年之比例計算之；不滿一月者，以月計」，及行政
    院所頒「固定資產耐用年數表」及「固定資產折舊率表」規
    定，機車之耐用年數為3年，依定率遞減法每年折舊千分之5
    36，其最後一年之折舊額，加歷年折舊累計額，總和不得超
    過該資產成本原額之10分之9，系爭車輛於110年8月（推定1
    5日）出廠，至系爭事故111年3月13日時之使用期間應以7月
    計算，則零件費用扣除折舊後之餘額21,514元，加計無須折
    舊之工資3,000元，合計原告得請求金額為24,514元。另訴
    訟費用之負擔係由法院依訴訟勝敗情形命當事人負擔，與被
    告之侵權行為間並無相當因果關係，亦非損害賠償之一部，
    則原告請求裁判費1,000元，咸屬無據，不能准許。
  ㈢按給付無確定期限者，債務人於債權人得請求給付時，經其
    催告而未為給付，自受催告時起，負遲延責任。其經債權人
    起訴而送達訴狀，或依督促程序送達支付命令，或為其他相
    類之行為者，與催告有同一之效力；遲延之債務，以支付金
    錢為標的者，債權人得請求依法定利率計算之遲延利息；應
    付利息之債務，其利率未經約定，亦無法律可據者，週年利
    率為5％，民法第229條第2項、第233條第1項前段、第203條
    分別定有明文。本件屬損害賠償之債，以支付金錢為標的，
    無確定期限，未約定利率，則原告請求自起訴狀繕本送達翌
    日即111年5月20日起（見本院卷第79頁）至清償日止，按週
    年利率5％計算之遲延利息，於法有據，應予准許。
五、綜上所述，原告依侵權行為之法律關係，依民法第184條第1
    項前段、第191條之2規定，請求被告給付24,514元，及自11
    1年5月20日起至清償日止，按週年利率5％計算之利息，為有
    理由；逾此範圍之請求，為無理由，應予駁回。又原告依民
    法第184條第1項前段、第191條之2規定請求被告給付既有理
    由，其併依民法第184條第2項規定為請求部分，既不能使其
    受更有利之判決，本院即無庸再予審究。
六、本件係適用小額程序所為被告敗訴之判決，應依民事訴訟法
    第436條之20規定，職權宣告假執行，並應依同法第436條之
    19第1項規定，確定本件訴訟費用1,000元由兩造各自負擔之
    費用額。
七、本件事證已臻明確，兩造其餘攻擊防禦方法及證據，經審酌
    後與判決之結果不生影響，爰不一一論列。　　　　　　
據上論結，本件原告之訴為一部有理由，一部無理由，依民事訴
訟法第436條之23、第436條第2項、第79條、第436條之20、第43
6條之19第1項，判決如主文。
中　　華　　民　　國　　111 　年　　12　　月　　5 　　日
                    臺灣新北地方法院板橋簡易庭
　　　　　　　　　　　　法  官　陳佳君
附表
折舊時間           金額
第1年折舊值        31,300×0.536×(7/12)=9,786
第1年折舊後價值    31,300-9,786=21,514
以上正本係照原本作成。
如不服本判決，僅得以判決違背法令為理由提起上訴。如提起上
訴，應於判決送達後20日內向本院提出上訴狀，並應記載上訴理
由（含原判決所違背之法令及其具體內容，及依訴訟資料可認為
原判決有違背法令之具體事實），以及按他造當事人之人數附具
繕本，亦應繳納上訴審裁判費新臺幣1,500元。倘未於上訴後20
日內提出合法上訴理由書，法院毋庸命補正，應逕以裁定駁回上
訴。
中　　華　　民　　國　　111 　年　　12　　月　　5 　　日
                        書記官  李庭君